臺灣屏東地方法院刑事判決　　　　　　　 94年度訴字第404號
公　訴　人　臺灣屏東地方法院檢察署檢察官
被　　　告　甲○○　男　29歲.
上列被告因違反毒品危害防制條例案件，經檢察官提起公訴（94
年度毒偵字第712 號），本院裁定改依簡式審判程序審理，判決
如下：
    主  文
甲○○連續施用第一級毒品，累犯，處有期徒刑壹年陸月。
    事  實
一、甲○○前因施用毒品案件，經本院裁定送觀察、勒戒後，經
    評定認為無繼續施用毒品傾向，由臺灣屏東地方法院檢察署
    檢察官於民國88年9 月17日日以88年度毒偵字第204 號為不
    起訴處分確定。復因施用毒品案件，經本院裁定送觀察、勒
    戒後，經評定認有繼續施用傾向，經臺灣屏東地方法院檢察
    署檢察官聲請強制戒治並聲請簡易判決處刑，經本院於89年
    5 月24日以89年度潮簡字第54號判處有期徒刑6 月確定，並
    經本院以89年度毒聲字第243 號裁定送強制戒治，嗣戒治成
    績經評定合格，由臺灣屏東地方法院檢察署檢察官聲請停止
    戒治，經本院以89年毒聲字第1427裁定停止戒治，所餘戒治
    期間交付保護管束，嗣因於保護管束期間，再度施用毒品案
    件，經臺灣屏東地方法院檢察署檢察官聲請撤銷停止戒治並
    起訴，經本院以89年度毒聲字第1920號裁定撤銷停止戒治，
    令入戒治處所施以強制戒治，及經本院於89年11月24日以89
    年度易字第1096號判處有期徒刑1 年2 月確定，強制戒治於
    90年5 月1 日期滿後，繼續執行上述已判決確定之有期徒刑
    ，甫於92年1 月1 日縮短刑期執行完畢出獄，詎仍未戒除毒
    癮，於90年5 月1 日強制戒治執行完畢後5 年內，復基於施
    用第一級毒品海洛因之概括犯意，自92年4 月間某日起，迄
    94年4 月13日上午10時許止，在屏東縣枋寮鄉○○村○○路
    424 號住處，以每1 至2 日施用1 次之頻率，將海洛因摻水
    以針筒注射血管之方式，連續施用第一級毒品海洛因多次。
    嗣於94年4 月13日上午13時許，在上開住處為警查獲（施用
    甲基安非他命部分另經檢察官聲請本院併案審理中）。
二、案經屏東縣警察局枋寮分局報告臺灣屏東地方法院察署檢察
    官偵查起訴。
    理  由
一、上揭事實，業據被告甲○○於本院審理時坦承不諱，且被告
    於94年1 月13日13時20分許，經警採集其尿液送請檢驗結果
    ，呈嗎啡陽性反應，有屏東縣衛生局煙毒及麻醉藥品類委託
    檢驗結果通知書（見警卷第A2頁）及臺灣檢驗科技股份有限
    公司濫用藥物尿液檢驗報告（見94年度毒偵字第712 號卷第
    29頁）各1 紙在卷可稽，堪認被告自白與事實相符。又被告
    曾因施用毒品案件，經本院裁定送觀察、勒戒後，經評定認
    為無繼續施用毒品傾向，由臺灣屏東地方法院檢察署檢察官
    於88年9 月17日日以88年度毒偵字第204 號為不起訴處分確
    定。復因施用毒品案件，經本院裁定送觀察、勒戒後，經評
    定認有繼續施用傾向，經臺灣屏東地方法院檢察署檢察官聲
    請強制戒治並聲請簡易判決處刑，經本院於89年5 月24日以
    89年度潮簡字第54號判處有期徒刑6 月確定，並經本院以89
    年度毒聲字第243 號裁定送強制戒治，嗣戒治成績經估定合
    格，由臺灣屏東地方法院檢察署檢察官聲請停止戒治，經本
    院以89年毒聲字第1427裁定停止戒治，所餘戒治期間交付保
    護管束，嗣因於保護管束期間，再度施用毒品案件，經臺灣
    屏東地方法院檢察署檢察官聲請撤銷停止戒治並起訴，經本
    院以89年度毒聲字第1920號裁定撤銷停止戒治，令入戒治處
    所施以強制戒治，及經本院於89年11月24日以89年度易字第
    1096號判處有期徒刑1 年2 月確定，強制戒治於90年5 月1
    日期滿，有臺灣高等法院被告全國前案紀錄表、臺灣屏東地
    方法院檢察署刑案資料查註紀錄表及全國施用毒品案件紀錄
    表各1 份附卷可參，其強制戒治執行完畢後5 年內再犯施用
    海洛因之罪，本件事證明確，犯行洵堪認定。
二、查海洛因，係屬毒品危害防制條例第2 條第2 項第1 款所定
    之第1 級毒品，依法不得持有、施用。核被告甲○○所為，
    係犯毒品危害防制條例第10條第1 項之施用第一級毒品罪。
    被告於施用毒品前持有海洛因之行為，為其施用之行為所吸
    收，不另論罪。被告先後多次施用海洛因之犯行，時間緊接
    ，犯罪構成要件相同，顯係基於概括犯意反覆為之，應依連
    續犯規定論以一罪，並加重其刑。公訴人雖僅就被告於94年
    1 月13日13時20分許回溯72小時內之某時，在某不詳處所施
    用海洛因之犯行提起公訴，惟被告其餘部分犯行與前開已起
    訴之犯罪事實有連續犯之裁判上一罪關係，為起訴效力所及
    ，本院自應併予審理，附此敘明。又被告前因先後2 次違反
    毒品危害防制條例案件，經本院於89年5 月24日以89年度潮
    簡字第54號判處有期徒刑6 月確定，及經本院於89年11月24
    日以89年度易字第1096號判處有期徒刑1 年2 月確定，甫於
    92年1 月1 日縮短刑期執行完畢，有臺灣高等法院被告全國
    全案紀錄表及臺灣屏東地方法院檢察署刑案資料查註紀錄表
    各1 份在卷可考，其於執行完畢後5 年內，再犯本件有期徒
    刑以上之刑之罪，為累犯，應依刑法第47條規定遞加重其刑
    。爰審酌被告前因施用毒品犯行，經本院裁定送觀察、勒戒
    、強制戒治後，仍未能戒斷施用毒品之惡習，繼續施用毒品
    不輟，顯見其陷溺已深，既無視毒品對於自身健康之戕害，
    亦漠視國家對於杜絕毒品犯罪之禁令，惡性非輕，及施用毒
    品期間、次數，犯後坦認犯行、態度尚佳等一切情狀，量處
    如主文所示之刑。
據上論斷，應依刑事訴訟法第273 條之1 第1 項、第299 條第1
項前段，毒品危害防制條例第10條第1 項，刑法第11條、第56條
、第47條，判決如主文。
中　　華　　民　　國　　94　　年　　6 　　月　　15　　日
                        刑事第3庭  法  官   楊萬益
以上正本證明與原本無異。
如不服本判決應於收受本判決送達後十日內向本院提出上訴書狀
，其未敘述上訴理由者，並得於提起上訴後十日內向本院補提理
由書狀（均須按他造當事人之人數附繕本）「切勿逕送上級法院
」
中　　華　　民　　國　　94　　年　　6 　　月　　15　　日
                                    書記官  呂坤宗
附錄本判決論罪科刑法條全文
毒品危害防制條例第十條：
施用第一級毒品者，處六月以上五年以下有期徒刑。
施用第二級毒品者，處三年以下有期徒刑。
